臺灣屏東地方法院刑事判決　　　　　　　　　　　　　九十年度易字第一二五三號
　　公　訴　人　臺灣屏東地方法院檢察署檢察官
　　被　　　告　乙○○
右列被告因賭博案件，經檢察官提起公訴（九十年度偵字第五四四八號），本院判決
如左：
    主  文
乙○○，無罪。
    理  由
一、公訴意旨略以：乙○○前於民國八十七年間因賭博案件，經本院以八十七年度易
    字第一八００號判處有期徒刑六月確定，並於八十八年三月十八日執行完畢，猶
    不悔改，復基於意圖營利之概括犯意，自民國八十八年七月間起，連續提供其屏
    東縣里港鄉○○村○○路七之一號房屋為公眾得出入之場所，經營俗稱六合彩賭
    博，聚集不特定多數人在該處簽賭下注，簽賭方式為核對香港政府發行每星期二
    、四開獎之六合彩中獎號碼，予以重新編組後之號碼以賭博財物，共分為港號二
    星、三星、四星及台號二字、特仔尾等情形，供賭客簽賭，簽中者，可依簽賭種
    類之不同，而得為賭資九倍至六千五百倍不等之彩金，若未簽中時，則該賭資歸
    其所有。嗣於九十年七月三十一日下午六時三十分許，為警持搜索票，於前揭處
    所查獲，並扣得其等所有而供犯罪所用之傳真機一台、錄音機一台、錄音帶一卷
    、六合彩簽單一袋、倍數表一卷、筆記本二本等物，因認乙○○涉有賭博罪嫌。
二、公訴人認被告乙○○涉犯上開罪嫌，無非以扣案之傳真機等證物，資為論據。訊
    據被告乙○○則堅詞否認有經營六合彩賭博，辯稱：我只有參與簽賭而已，扣案
    之簽賭單有的是我與朋友「花蓉」合資簽賭，有的是供自己研究之用，錄音帶是
    朋友村長拜託我去向其他組頭簽注，我怕到時對簽賭之號碼會有爭執，所以才錄
    音存證，錄音帶裡只有我與那位朋友之聲音，可見我並沒有經營六合彩，且警察
    到我家搜察時，我並未在家，而是在外面工作，我是接獲通知才回家的，另外警
    察說我家申請五線電話，那是以前做組頭用的，本來申請九線，八十七年被查到
    後，我撤了四線，留下五線，我原本想給我家小孩一人一支電話，在九十年八月
    三日，我為了避免不必要之麻煩，所以又撤了三線等語。
三、按犯罪事實，應依證據認定之，無證據不得推定其犯罪事實。不能證明被告犯罪
    者，應諭知無罪之判決。刑事訴訟法第一百五十四條、第三百零一條第一項分別
    定有明文。經查：本案被告固於上揭時、地，為警持搜索票，扣得六合彩簽單一
    袋及錄音帶一卷等物，惟上開六合彩簽單僅有少數幾紙標明簽注者之綽號，分別
    為「務」、「花容」、「村」，大部分簽單均只有單純數字之記載，並無註記下
    注者為何人，因此無從斷定該簽單究竟為被告接受不特定人簽賭之憑證，或為被
    告自己向其他組頭簽賭所留存，甚或只是被告對每期開獎結果所為之統計及預測
    ，純粹供自己娛樂之用。另扣案之錄音帶，經勘驗其中之內容，雖為被告接受簽
    注者簽注時之談話，然所錄者僅有被告己方之答話，下注之他人是否為不特定人
    ，或如被告所辯，均為村長一人託其簽注等語，單由錄音帶亦無法判斷。再者，
    當日執行搜索之警員甲○○雖亦到庭證稱：搜索當時，被告家大門未關，屋內空
    無一人，經四週查看，始於屋旁矮房內發現一老婦人，詢問身分為被告之母親，
    約隔二十多分鐘後，被告始自外返家等語，並提出六合彩簽單一紙，及所調查得
    知被告家中目前申請多達五線之電話話碼等證物，供作證明被告經營六合彩之用
    ，然以搜索當日適為星期二，正值香港六合彩開獎日觀之，倘被告確有經營六合
    彩，豈有未在家接受簽賭之理，而員警提出之簽單係於另一組頭梁寶妹處查獲，
    簽單上記載被告以「喜」之名義，簽賭「、、、、」等五個號碼，此
    僅能證明被告向梁寶妹簽賭，並不足以證明被告為組頭梁寶妹之下游簽注站，又
    被告家中申請之五線電話號碼，經向中華電信股份有限公司函查，上開號碼起租
    日，分別在八十一年、八十二年及八十六年間，均在被告前所涉賭博案行為期間
    ，顯非前案被查獲後重新申請，自無法爰引被告家有多達五線電話號碼，而資為
    其經營六合彩賭博之參佐。此外，復查無其他積極證據，足證被告主觀上有營利
    之意圖，並因此接受不特定人簽注，借以謀利之行為，依上說明，應為被告無罪
    之諭知。另被告涉嫌簽賭六合彩，所涉賭博犯行，宜由檢察官另行偵辦，附此敘
    明。
據上論斷，應依刑事訴訟法第三百零一條第一項前段，判決如主文。
本案經檢察官呂乾坤到庭執行職務
中      華      民      國      九十一      年     三     月    十九    日
                                      臺灣屏東地方法院刑事第一庭
                                          法  官  包梅真
右正本證明與原本無異。
如不服本判決應於收受本判決送達後十日內向本院提出上訴書狀，其未敘述上訴理由
者，並得於提起上訴後十日內向本院補提理由書狀（均須按他造當事人之人數附繕本
 ）「切勿逕送上級法院」
                                          書記官  蔡進吉
中      華      民      國      九十一      年     三     月    二十    日
